臺灣板橋地方法院民事判決　　　　　　　93年度訴字第1409號
原　　　　告　己○○民國86.
兼　 共　 同
法 定 代理人　丁○
　　　　　　　甲○○
共　　　　同
訴 訟 代理人　林大華律師
　　　　　　　張仁興律師
右　　　　一
複訴訟代理人　林建平律師
被　　　　告　戊○○
訴 訟 代理人　乙○○
　　　　　　　丙○○
上列當事人間因刑事附帶民事訴訟請求侵權行為損害賠償事件，
經刑事庭移送前來（93年度交簡附民字第19號），本院於民國94
年2 月22日言詞辯論終結，判決如下：
    主  文
被告應給付原告己○○新台幣貳拾壹萬伍仟參佰伍拾伍元，及自
民國九十三年三月十三日起至清償日止，按年息百分之五計算之
利息。
原告其餘之訴駁回。
訴訟費用由被告負擔五分之一，餘由原告負擔。
本判決第一項於原告己○○以新台幣柒萬貳仟元供擔保後，得假
執行。但被告如於執行標的物拍定、變賣或物之交付前，以新台
幣貳拾壹萬伍仟參佰伍拾伍元為原告己○○預供擔保，或將前開
金額提存後，得免為假執行。
原告其餘假執行之聲請駁回。
    事實及理由
一、程序方面：本件被告經合法通知，未於最後言詞辯論期日到
    場，核無民事訴訟法第386 條所列各款情形，爰依原告之聲
    請，由其一造辯論而為判決。
二、原告主張：
  (一)被告於民國（下同）92年6 月27日下午4 時30分許，駕駛車
    號HF-1479 號自用小客車，沿台北縣蘆洲市○○街35巷由南
    往北方向行駛，行經民義街35巷與民權路121 巷口（下稱系
    爭路口）時，因被告未注意車前狀況，致撞及由訴外人周美
    吟所騎乘、沿蘆洲市○○路121 巷由西向東行駛、並附載訴
    外人王念琴、原告己○○、訴外人王寧瑄之車號QUC-455 號
    機車（搭載順序由前至後分別為：訴外人王念琴、周美吟、
    原告己○○、訴外人王寧瑄），機車因而倒地，造成原告己
    ○○受有右踝裂傷、右膝右眉擦挫傷、脛骨骨折、骨盆傾斜
    、右膝瘀青暨右側脛骨斷裂骨折等傷害。其後原告己○○雖
    經救治，然仍殘存右側脛骨外旋並內翻，固定治療後腿部轉
    位之傷害結果，迄今仍須持續復健治療。被告過失傷害犯行
    ，業經鈞院刑事庭以93年度交簡字第101 號刑事判決判處被
    告罪刑確定在案。
  (二)訴外人周美吟騎乘機車已過系爭路口中心線，周美吟係有優
    先路權，此由周美吟之證詞、被告自述係車頭中心標誌處碰
    撞機車得足證，且上開刑事判決亦認定係被告所駕車輛車頭
    擦撞周美吟所騎機車右後側部位，致周美吟機車倒地甚明。
    是周美吟機車已過路口中心線，即無所謂左方車輛應禮讓右
    方車輛之問題，被告應就系爭車禍負全部過失之責，周美吟
    並無過失。又周美吟機車所搭載之人數對系爭車禍之發生並
    無因果關係，被告抗辯周美吟機車所搭載人數與本件車禍之
    發生有因果關係或損害之擴大與有過失，則應負舉證責任。
  (三)原告己○○因被告上開過失行為，致受有如下損害，爰基於
    民法第184 條第1 項前段、第2 項、第191 條之2 前段規定
    ，請求被告負損害賠償責任：
    (1)支出醫療費用（已扣除健保給付）新台幣（下同）17,320
      元。
    (2)就醫車資40,840元。
    (3)看護費用：原告己○○受有上開傷害，固定右脛骨之石
      膏拆除後，仍須復健治療，需父母從旁照顧，約有6 個月
      期間，致原告己○○無法自行就醫、上學及上學時上洗手
      間，均須由其母即原告甲○○背負及照顧，受有相當於看
      護費用之損害，亦應得請求賠償，以每日3,000 元計，共
      540,000 元（3,000 ×180 ＝540,000）。 父母對子女
      依法雖有保護教養義務，然本件係被告造成車禍事故，致
      增加原告己○○生活上之不便而所增加之特別看護及照料
      ，本係屬增加生活上之所需，被告本應對原告己○○予以
      賠償，不因受第三人之填補而免其責任，蓋其受到第三人
      之照料，非基於同一賠償原因事實，被告逕將原告己○○
      父母對其因車禍事故而額外支出之照料與父母之保護教養
      義務相混藉以免責，應屬不當。
    (4)精神上損害賠償：原告己○○現年紀尚小，因系爭車禍造
      成骨盆傾斜，右腳跛行，前數個月甚至需母親每日至校抱
      其上洗手間，行動不便，小小年紀即多次往返醫院間，對
      其身心造成無法抹滅之傷害，原告雖經長期復健，惟仍無
      法回復原來狀況，對幼小之原告己○○實已造成其一生之
      遺憾，因此請求600,000 元精神上損害賠償。
    (5)以上合計1,198,160 元，扣除被告已給付10,000元，則原
      告得請求1,188,160 元。
  (四)原告丁○、甲○○為原告己○○之父、母，平日對原告己○
    ○疼愛有加，原告己○○發生系爭車禍，導致其身心受創、
    腿骨彎曲，原告丁○、甲○○對此痛心自責，尋覓各種方法
    、花費無數金錢，希望原告己○○能回復原來狀況，原告丁
    ○、甲○○精神上受有痛苦，爰依民法195 條第3 項規定，
    請求被告賠償原告丁○、甲○○各200,000 元精神上損害賠
    償。
  (五)聲明：被告應給付原告己○○1,188,160 元，及自起訴狀
    繕本送達翌日（即93年3 月13日）起至清償日止，按年息百
    分之五計算之利息。被告應分別給付原告丁○、甲○○各
    200,000 元，及自起訴狀繕本送達翌日（即93年3 月13日）
    起至清償日止，按年息百分之五計算之利息。願供擔保請
    准宣告假執行。
三、被告則以：
  (一)上開刑事判決認定被告與周美吟雙方皆有過失，且原告己○
    ○之使用人即訴外人周美吟係疏未注意行經無號誌交叉路口
    ，左方車未暫停讓右方車先行，仍逕行穿越該路口，為肇事
    之主要原因。且周美吟復嚴重違規超載，其所騎乘者係輕型
    機車，卻共乘坐4 人及附載數個書包，導致重心不穩，亦與
    系爭車禍之發生有因果關係。雖刑事判決認「雖屬違規超載
    ，而與車禍損害之擴大或有關係，然與本件車禍之發生原因
    應無因果關係」，然稍有騎車經驗之人皆可輕易得知當負載
    物之重量越重時駕駛之車輛越不易控制，發生車禍時之機車
    車體絕對會因重心不穩而產生更嚴重之傾壓、扭轉、甚至加
    大滑行距離，縱該違規超載與車禍之發生無因果關係，然與
    損害之擴大則有因果關係。原告己○○之使用人即周美吟之
    過失，視同原告己○○之過失，有過失相抵原則之適用。
  (二)被告車輛並無損害，且未直接撞擊原告己○○身體，原告之
    體傷顯非撞擊時即發生，應係於機車倒地時，夾在前後人員
    中承受人員與機車重量及承受摩擦力道而產生。若非機車本
    身超載問題，則機車應不會倒地，就算倒地亦不至於使原告
    因而產生如此之傷害，故機車超載應係損害擴大之絕對原因
    。
  (三)就原告各項金額請求之意見：(1)原告醫療費用請求，其中茂
    松中醫藥材費用2,300 元，非屬治療之必要費用。(2)就醫交
    通費用部分，否認原告所提單據之形式及實質真正。(3)看護
    費用請求：原告己○○未舉證其母親請休假所致之損失，且
    每日以3,000 元計算亦無依據。據悉原告己○○之法定代理
    人於蘆洲市開設兩家鞋店。平日店內即有僱用人手幫忙，原
    告己○○之母或許有犧牲減少工作時間，但仍應證明其因減
    少工作期間受有何種損失，其主張每日3,000 元計算，並非
    有據，其除應舉證看護之必要性外，並應證明每日須時多久
    、期間多長。又原告己○○之傷害並未至需全日看護之地步
    ，原告既請求夜晚時之尿布費用，亦可見夜晚時其法定代理
    人並非全程照料。再者，原告己○○發生車禍時年僅6 歲，
    其父母本對原告己○○依法負有保護教養義務，原告己○○
    請求看護費用並未與父母之保護教養義務區分。(4)精神上損
    害賠償請求部分：被告雖有過失，但責任應遠小於訴外人周
    美吟所應負擔之責，且原告因此次事故所致骨折傷害，並非
    難癒之傷，僅需數月復健即可康復，是原告己○○之慰撫金
    請求過高。
  (四)原告丁○、甲○○請求精神上損害賠償，於法不合，原告並
    未證明被告行為有何情節重大、或如何不法侵害原告丁○、
    甲○○之身分法益、暨何種身分法益等。而被告行為並未限
    制或剝奪原告丁○、甲○○對原告己○○身分上權益之行使
    等語。
  (五)答辯聲明：請求駁回原告之訴；如受不利判決，願供擔保請
    准宣告免為假執行。
四、兩造不爭執事項：
    被告於92年6 月27日下午4 時30分許，駕駛車號HF-1479 號
    自用小客車，沿台北縣蘆洲市○○街35巷由南往北方向行駛
    ，行至民義街35巷與民權路121 巷口時，因被告疏未注意車
    前狀況，致與訴外人周美吟所騎乘、沿蘆洲市○○路121 巷
    由西向東行駛、附載訴外人王念琴、原告己○○、訴外人王
    寧瑄之車號QUC-455 號機車（搭載順序由前至後分別為：訴
    外人王念琴、周美吟、原告己○○、訴外人王寧瑄，並攜帶
    書包及睡袋），發生交通事故，周美吟機車倒地，造成乘坐
    於機車後座之原告己○○受有右踝裂傷、右膝右眉擦挫傷、
    脛骨骨折、骨盆傾斜、右膝瘀青暨右側脛骨斷裂骨折等傷害
    。被告過失傷害刑事部分，業經本院刑事庭以93年度交簡字
    第101號刑事判決判處拘役得易科罰金確定在案。
五、本件首應審究者係除被告就系爭車禍之發生有過失外，周美
    吟所騎乘機車就車禍之發生是否亦有過失。經查：
  (一)依原告於偵查中所提之周美吟機車車損照片所示（見93偵字
    第259號卷第18、19頁），周美吟機車右側車身均為擦刮痕
    ，面積甚大，且右側車身中間處有斷裂，顯非係因與被告車
    輛擦撞而生之撞擊痕跡，應係機車倒地後與地面摩擦之擦刮
    痕，暨因該機車當時乘載4 人及附載書包與睡袋，而機車僅
    係50cc輕型機車，機車往右倒地，因附載之重量過重，致該
    機車右側車身亦有斷裂痕。至於周美吟於偵查中所稱被告車
    輛係擦撞其機車之右後方云云，惟依原告於刑事案件偵查中
    所所提周美吟機車之車損照片所示（見93偵字第259 號卷第
    18、19頁），機車右後方車身並無何兩車直接擦撞之痕跡，
    且被告車輛亦無任何擦撞痕跡（原告不爭執，並有被告車輛
    照片附於本院審理卷內可稽），復參諸檢察官至現場勘驗所
    繪製之現場略圖所示，兩車擦撞後之停置位置，被告車輛擦
    撞後之停置處仍在路口中，而周美吟機車則繼續騎乘至已通
    過系爭路口後，始倒地停置（見上開偵查卷第12頁之檢察署
    勘驗筆錄），並非在系爭路口倒地等情，堪認被告於刑事案
    件審理時所稱係周美吟機車附載王寧萱之右腳擦碰到被告車
    輛前方之車廠標誌，周美吟機車因此重心不穩而倒地等語，
    為屬可採，否則倘係被告車輛車頭直接撞擊周美吟機車右後
    方車身，被告車輛車頭及周美吟機車右後方理應均有碰撞之
    擦撞痕（而非倒地後之擦刮痕），且周美吟機車應係向左側
    倒地，而非向右側倒地，且倒地之位置應係在路口中，而非
    在已過了該路口處仍向前行駛一小段距離後始停下。基上，
    周美吟於偵查中所稱被告車輛係擦撞到其機車右後方云云，
    為不可採，其於刑事案件審理時所稱只知道被告車輛從機車
    右後方撞過來等語，較為可採。
  (二)系爭車禍現場路口並無幹、支道設置之區分，有臺北縣政府
    警察局蘆洲分局三民派處所警員張銀益於車禍後至現場繪製
    現場圖及照片8 幀附於刑事卷內可稽。依兩車行駛方向，及
    被告車頭之車廠標誌係擦撞到附載於周美吟機車最末之王寧
    萱右腳之情，及周美吟所騎乘者僅輕型機車、除周美吟自己
    以外，又附載原告己○○、王念琴、王寧萱三人暨書包、睡
    袋等物，騎乘速度當不可能太快，然被告車輛車頭之車廠標
    誌處猶擦碰及乘坐於周美吟機車最末之王寧萱右腳（已屬位
    於機車之右後半部部位），王寧萱於偵查中復證述伊看見被
    告車輛在伊右側，一直向伊開過來等語，綜上各情，堪認周
    美吟機車應已過系爭路口中心線，並非兩車均同時正要進入
    系爭路口之情形，因此被告有疏未注意車前狀況之過失（道
    路交通安全規則第94條第3 項），且被告對其過失亦不爭執
    ，故無所謂「車輛行至無號誌或號誌故障而無交通警察指揮
    之交岔路口，如同為直行車或轉彎車者，左方車應暫停讓右
    方車先行」（見道路交通安全規則第102 條第1 項第2 款）
    之問題，是被告辯稱周美吟機車為左方車應讓被告車輛先行
    ，且周美吟為肇事主因云云，不足憑採。
六、惟按「機器腳踏車附載人員或物品，應依左列規定：…二、
    機器腳踏車在駕駛人後設有固定座位者，得附載一人。」道
    路交通安全規則第88條第1 項第2 款分別定有明文。本件周
    美吟雖違反上開道路交通安全規定而附載3 人，然其違規超
    載，與本件車禍之發生原因應無因果關係。惟被告車頭標誌
    與周美吟機車上之王寧瑄右腳擦碰後，因周美吟機車之違規
    超載，致重心不穩而向前騎乘後倒地，且原告己○○所受體
    傷，係因周美吟機車倒地而受骨折，並非因被告車輛之撞擊
    所致，更因機車附載過重，造成原告己○○身體所受傷害之
    加劇（縱機車倒地，如非該機車上超載數人及負物，原告己
    ○○亦當不至於受如此嚴重之體傷），是周美吟違規超載於
    本件車禍損害之擴大當有因果關係，被告抗辯周美吟就系爭
    車禍損害之擴大為與有過失，應堪憑採。
七、因故意或過失，不法侵害他人之權利者，負損害賠償責任。
    汽車、機車或其他非依軌道行駛之動力車輛，在使用中加損
    害於他人者，駕駛人應賠償因此所生之損害。但於防止損害
    之發生，已盡相當之注意者，不在此限。不法侵害他人之身
    體或健康者，對於被害人因此喪失或減少勞動能力或增加生
    活上之需要時，應負損害賠償責任。不法侵害他人之身體、
    健康、名譽、自由、信用、隱私、貞操，或不法侵害其他人
    格法益而情節重大者，被害人雖非財產上之損害，亦得請求
    賠償相當之金額。民法第184 條第1 項前段、第191 條之2
    、第193 條第1 項、第195 條第1 項前段分別定有明文。被
    告對於其有過失乙節，並不爭執，業如前述，且被告過失行
    為與原告己○○所受傷害間，有相當因果關係，亦屬灼然，
    是原告己○○依侵權行為法律關係請求被告負損害賠償之責
    ，洵屬正當。
八、按民法第224 條所謂代理人，應包括法定代理人在內，該條
    可類推適用於同法第217 條被害人與有過失之規定，亦即在
    適用民法第217 條之場合，損害賠償權利人之代理人或使用
    人之過失，可視同損害賠償權利人之過失，適用過失相抵之
    法則，最高法院著有73年台上字第2201號判例可稽。本院認
    本件車禍被告雖有疏於注意車前狀況之過失，然其車輛並未
    直接撞擊周美吟機車車身，而係周美吟機車上所附載之王寧
    瑄右腳擦碰及被告車頭標誌，周美吟機車因違規超載甚重，
    致重心不穩，猶向前騎乘後機車始倒地，原告己○○所受體
    傷係因機車倒地被壓所致，且如非機車超載數人及負物，致
    使原告己○○所受體傷之加劇等一切情狀（包括原因發生之
    過失及損害擴大之過失），認為周美吟過失比例應占百分之
    七十，被告過失比例應為百分之三十。周美吟既係原告己○
    ○之使用人，周美吟之過失即視同原告己○○之過失，被告
    抗辯應適用民法第217 條過失相抵之法則，為屬有據。
九、茲就原告己○○請求被告賠償費用，是否應予准許，分述為
    次：
  (一)醫療費用部份：
    原告主張支出醫藥費用及增加生活上支出費用計17,320元，
    已提出醫療費用單據40張、收據5 張等影本為證。其中茂松
    中醫診所醫藥費2,300 元，被告抗辯未經提出醫師處方，難
    認係醫療上之必要，為可憑採；又診斷證書費1,110 元（
    500 ＋400 ＋210）， 非治療上之支付，不應准許。其餘醫
    療費依原告己○○所受傷害及各收據載明治療費別，自屬治
    療上之必要費用，共計13,910元。
  (二)就醫車資部分：
    原告己○○主張因受有右踝裂傷、右膝右眉擦挫傷、脛骨骨
    折、骨盆傾斜、右膝瘀青暨右側脛骨斷裂骨折等傷害，有搭
    乘計程車前往就醫之必要，並支出就醫車資40,840元，業據
    其提出計程車計費收據17張為憑。惟其中至茂松中醫診所就
    醫之醫療費用既非屬必要，業如前述，故該部分就醫車資1,
    600 元，亦無從准許，應予扣除。其餘車資支出39,240元，
    依原告己○○受傷及就醫情形，確屬必要，為增加原告己○
    ○生活上費用之支出，應予准許。
  (三)看護費用部分：
    原告己○○主張其受有上開傷害，固定之石膏拆除後，仍須
    復健治療，需父母從旁照顧，約有6 個月期間，致原告己○
    ○無法自行就醫、上學及上學時上洗手間，均須由其母即原
    告甲○○背負及照顧，受有相當於看護費用之損害，以每日
    3,000 元計，共540,000 元等語，被告則抗辯：原告己○○
    之傷害並未至需全日看護之地步，且其以每日3,000 元計算
    ，並非有據；又原告己○○發生車禍時年僅6 歲，原告己○
    ○之父母本對原告己○○依法負有保護教養義務，其請求看
    護費用並未與父母之保護教養義務區分等語抗辯。經查：
    (1)原告己○○身體所受傷害並未住院開刀，而係以石膏固定
      方式門診治療，經本院向馬偕紀念醫院函查結果，該醫院
      函覆表示：原告己○○92年6 月27日因車禍骨折，於92年
      8 月18日（骨折後52天）拆除石膏，原告己○○為6 歲兒
      童右側脛骨骨折，骨折石膏固定期間有加強照顧之必要，
      是否有僱請看護之必要，因個別家庭人力情況而定。骨折
      癒合拆除石膏後，一般無加強看護之必要等語，此有馬偕
      紀念醫院93年12月22日馬院醫骨字第933954號函一件附卷
      可稽。因此，原告己○○自92年6 月27日因車禍骨折至92
      年8 月18日拆除石膏日之該段52天期間內有加強「照顧」
      必要，骨折癒合拆除石膏後，已無看護之必要，故其主張
      超過52天之看護費用請求，則非有據。又關於該段52天期
      間內，既有加強照顧之必要，且倘無本件車禍之發生，原
      告己○○之父母，除對原告己○○為一般之保護教養外，
      當無須對於原告己○○所受傷害加以額外之照料及看護，
      應認原告己○○確實受有相當於看護費用之損失。
    (2)次應審究者，原告己○○雖受有相當於看護費用之損失，
      惟於何範圍內方屬為原告己○○之父母依法所應負之一般
      正常保護教養義務、於何範圍方為原告己○○所受之相當
      於看護費用之損失？查原告己○○自92年6 月27日至92年
      8 月18日止之52天期間內，有於車禍當日92年6 月27日（
      週五）在全民醫院就醫，92年6 月30日（週一）、7 月11
      日（週五）兩天在長庚醫院就診，92年7 月14日（週一）
      、7 月21日（週一）、8 月4 日（週一）、8 月18日（週
      一）計4 天在馬偕紀念醫院就醫，以上就醫日共7 天，而
      以門診方式就醫依吾人一般社會經驗法則言，約須半日時
      間，故該7 日就醫日應以日間半日看護費用計算看護費用
      之損失始為合理（經馬偕紀念醫院以93年12月23日馬院護
      字第934067號函覆表示日間半日看護費為1,100 元，有該
      函附卷可查）。又因該段52天期間內，除上開7 天就醫日
      外，其餘原告己○○到校上學日（即不計入週六、週日）
      共計30天，因如無車禍發生，原告己○○得自行行走，無
      須他人揹負，且在學校時間得自行上廁所等，本無須由其
      母協助，係因車禍受傷，致其母須額外揹負其上下學及協
      助上廁所，故認其請求之相當於看護費損失以日間全日看
      護費計算方為合理（經馬偕紀念醫院以93年12月23日馬院
      護字第934067號函覆表示日間全日看護費為每天1,900 元
      ）。至於其餘週休二日時間及夜間時間，原告己○○無須
      上學，無需其母額外揹負上下學及在校協助上廁所等，且
      原告己○○夜晚係使用尿布（該尿布費用已准許請求於前
      ），故其該部分請求相當於看護費之損失，並非有據。
    (3)基上，原告己○○相當於看護費用之損失應為64,700元（
      1,100 ×7 ＋1,900 ×30=64,700）， 逾此金額之請求，
      則非正當。
  (四)原告己○○精神上損害賠償部分：
    按不法侵害他人之身體、健康、名譽、自由、信用、隱私、
    貞操，或不法侵害其他人格法益而情節重大者，被害人雖非
    財產上之損害，亦得請求賠償相當之金額。民法第195 條第
    1 項定有明文。原告己○○主張其年紀尚小，因系爭車禍造
    成右踝裂傷、右膝右眉擦挫傷、脛骨骨折、骨盆傾斜、右膝
    瘀青暨右側脛骨斷裂骨折等傷害，對其身心造成無法抹滅之
    傷害，雖經長期復健，惟仍有殘存右側脛骨外旋並內翻，固
    定治療後腿部轉位之傷害結果，造成其一生之遺憾，迄今仍
    須持續復健治療等事實，有
    精神上自受有極大之痛苦。本院斟酌原告己○○車禍時年僅
    6 歲，無經濟能力，被告為高中畢業，現待業中，名下有一
    20餘坪公寓及有兩名幼小子女需撫養暨原告己○○所受之精
    神痛苦程度等一切情狀，認原告己○○請求精神上損害賠償
    600,000 元，尚屬合理，應予准許。
  (五)綜上，原告己○○所受損失金額合計為717,850 元（13,910
    ＋39,240＋64,700＋600,000）。 然如前所述，原告己○○
    使用人周美吟之過失，應視為原告己○○之過失，有過失相
    抵原則之適用，而周美吟之過失比例為百分之七十，被告之
    過失比例為百分之三十，故經過失相抵後，原告己○○得向
    被告請求賠償之金額應為215,355 元（717, 859×0.3=2153
    55）。
十、關於原告丁○、甲○○請求精神上損害賠償部分：
    按「不法侵害他人之身體、健康、名譽、自由、信用、隱私
    、貞操，或不法侵害其他人格法益而情節重大者，被害人雖
    非財產上之損害，亦得請求賠償相當之金額。」、「前二項
    規定，於不法侵害他人基於父、母、子、女或配偶關係之身
    分法益而情節重大者，準用之。」，民法第195 條第1 項前
    段、第3 項固有規定，惟該條第3 項規定係以不法侵害他人
    基於父、母、子、女或配偶關係之身分法益，且須侵害之情
    節重大，始得請求賠償。本件被告係不法侵害原告己○○之
    身體，並未侵害原告丁○、甲○○之身分法益，且被告係因
    過失行為所致，亦無何情節重大情形，是被告該部分抗辯為
    有理由，原告丁○、甲○○之請求，非有理由。
十一、綜上所述，原告己○○基於侵權行為損害賠償法律關係，
      請求被告給付215,355 元及自起訴狀繕本送達翌日（即93
      年3 月13日）起至清償日止，按年息百分之五計算之法定
      遲延利息，為有理由，應予准許，逾此範圍之請求，則屬
      無據，應予駁回。另原告丁○、甲○○基於民法第195 條
      第3 項規定請求被告各給付原告丁○、甲○○200,000 元
      ，非有理由，亦應駁回。
十二、兩造陳明願供擔保，聲請宣告假執行或免為假執行，經核
      原告己○○勝訴部分，合於法律規定，爰分別酌定相當之
      擔保金額宣告之；原告己○○其餘假執行之聲請及原告丁
      ○、甲○○假執行之聲請，因訴之駁回而失所依據，併駁
      回之。
十三、本案事證已臻明確，兩造其餘主張陳述及所提之證據，經
      審酌後認於本判決結果不生影響，爰不一一贅述，附此敘
      明。
十四、結論：本件原告之訴，為一部有理由，一部無理由，並依
      民事訴訟法第79條、第390 條第2 項、392 條，判決如主
      文。
中　　華　　民　　國　　94　　年　　3 　　月　　8 　　日
                  民事第一庭    法　官　陳翠琪
以上正本，係照原本作成。
如對本判決上訴，須於判決送達後20日內向本院提出上訴狀
中　　華　　民　　國　　93　　年　　3 　　月　　9 　　日
                            書記官　蔡亦鈞
